【裁判字號】    99,易,750
【裁判日期】    991013
【裁判案由】    竊盜
【裁判全文】
臺灣屏東地方法院刑事判決               99年度易字第750號
公  訴  人  臺灣屏東地方法院檢察署檢察官
被      告  甲○○
上列被告因竊盜案件，經檢察官提起公訴（99年度偵字第7968號）
，本院於準備程序進行中，因被告就被訴事實為有罪之陳述，經
告知簡式審判程序意旨，並聽取公訴人及被告之意見後，本院合
議庭裁定由受命法官獨任依簡式審判程序審理，判決如下：
    主  文
甲○○犯攜帶兇器竊盜罪，處有期徒刑陸月，如易科罰金，以新
臺幣壹千元折算壹日，緩刑貳年，並應向公庫支付新臺幣壹萬伍
仟元。扣案之小鏟子壹支沒收。
    事  實
一、甲○○意圖為自己不法所有，基於竊盜之犯意，於民國99年
    8 月22日7 時30分許，駕駛不知情之訴外人楊雪貞所有車號
    ZH-6939 號自用小客車，至屏東縣新園鄉○○村○○段394
    地號土地，持客觀上足以傷害人之生命、身體、安全，而可
    為兇器使用之小鏟子1 支，竊取周天賞所有直徑約12公分、
    高380 公分之七里香1 株( 價值約新臺幣15,000元) 得逞。
    於翌日（23日）12時35分許，甲○○行經屏東縣新園鄉雙園
    大橋南端時，經警攔查詢問後為警查獲，始悉上情，並扣得
    前開其所有，供犯罪所用之小鏟子及贓物七里香1 株( 已發
    還周天賞) 。
二、案經屏東縣政府警察局東港分局移送臺灣屏東地方法院檢察
    署檢察官偵查起訴。
    理  由
一、本件被告甲○○所犯為死刑、無期徒刑或最輕本刑為3 年以
    上有期徒刑以外之罪，其於本院審理時就被訴事實為有罪之
    陳述，經法官告知簡式審判程序之旨，並聽取公訴人及被告
    之意見後，依刑事訴訟法第273 條之1 第1 項規定，裁定由
    受命法官獨任進行簡式審判程序，合先敘明。
二、上開犯罪事實，業經被告於警詢、偵查及本院審理中均坦承
    不諱，核與證人即被害人周天賞於警詢之證述相符，並有屏
    東縣政府警察局東港分局興隆所99年8 月23日偵查報告、扣
    押筆錄、扣押物品目錄表及贓物認領保管單各1 份、本案相
    片4 張（見警卷第2 、15-18 、20、21-24 頁）在卷可稽，
    並有小鏟子1 支扣案可憑，足認被告上開自白，與事實相符
    ，是被告上揭加重竊盜之犯行，堪以認定，本案事證明確，
    應依法論科。
三、按刑法第321 條第1 項第3 款之攜帶兇器竊盜罪，係以行為
    人攜帶兇器竊盜為其加重條件；此所謂兇器，其種類並無限
    制，凡客觀上足對人之生命、身體、安全構成威脅，具有危
    險性之兇器均屬之，且祇須行竊時攜帶此種具有危險性之兇
    器為已足，並不以攜帶之初有行兇之意圖為必要（最高法院
    79年臺上字第5253號判例意旨參照）。本件被告坦承於上揭
    竊盜犯行時，攜帶扣案之小鏟子1 支，並持小鏟子挖取本案
    七里香1 株而行竊( 見本院卷第16頁背面) ，而該小鏟子1
    ，係金屬製、質地堅硬、一端峰利，並有扣案工具照片1張
    附卷足稽（見警卷第21頁）。是被告於上揭竊盜犯行時，所
    攜帶之小鏟子1 支，係屬兇器無訛。核被告所為，係犯刑法
    第321 條第1 項第3 款之攜帶兇器竊盜罪。爰審酌被告前未
    曾受有期徒刑以上之宣告，有臺灣高等法院被告前案紀錄表
    在卷可佐，犯後坦承犯行，態度尚稱良好，且所竊之物業已
    發還被害人，且與被害人周天賞達成和解，有屏東縣新園鄉
    調解委員會調解筆錄附卷可憑( 見本院卷第19頁) ，對被害
    人之損失已有彌補等一切情狀，量處如主文所示之刑，並諭
    知易科罰金之標準。另考量被告現於車樂美汽車有限公司擔
    任廠長乙職，尚有正當工作，有被告提出之員工職務證明書
    附卷足稽( 見本院卷第22頁) ，僅因一時失慮致犯本罪，認
    其經此次偵審程序及科刑之教訓後，當知所警惕，應無再犯
    之虞，因認其所受宣告之刑，以暫不執行為適當，爰依刑法
    第74條第1 項第1 款之規定，併予宣告緩刑2 年，以啟自新
    ，並依刑法第74條第2 項第4 款之規定，命其應向公庫支付
    新臺幣15,000元。又扣案之小鏟子1 支，係被告為本件犯行
    所用之物，並為被告所有，業經被告自承在卷( 見偵卷第4
    頁) ，是應依刑法第38條第1 項第2 款規定，諭知沒收之。
據上論斷，應依刑事訴訟法第273 條之1 第1 項、第299 條第1
項前段，刑法第321 條第1 項第3 款、第41條第1 項、第38條第
1項 第2 款、第74條第1 項第1 款、第2 項第4 款，判決如主文
。
本案經檢察官鍾佩真到庭執行職務。
中    華    民    國    99    年    10    月   13   日
                  刑事第二庭    法  官  許瑜容
以上正本證明與原本無異。
如不服本判決應於收受判決後10日內向本院提出上訴書狀，並
應敘述具體理由；其未敘述上訴理由者，應於上訴期間屆滿後
20日內向本院補提理由書（均須按他造當事人之人數附繕本）
「切勿逕送上級法院」。
中    華    民    國    99    年    10    月   13    日
                                書記官  龔惠婷
論罪科刑法條
中華民國刑法第321條
（加重竊盜罪）
犯竊盜罪而有左列情形之一者，處 6 月以上、 5 年以下有期徒
刑：
一、於夜間侵入住宅或有人居住之建築物、船艦或隱匿其內而犯
    之者。
二、毀越門扇、牆垣或其他安全設備而犯之者。
三、攜帶兇器而犯之者。
四、結夥三人以上而犯之者。
五、乘火災、水災或其他災害之際而犯之者。
六、在車站或埠頭而犯之者。
前項之未遂犯罰之。

司法院資訊處製作；財團法人民間司法改革基金會備份。
